臺灣高雄地方法院民事判決
111年度鳳簡字第168號
原      告  吳巧薇  
被      告  黃大昇  
            謝坤芳  
上列當事人間請求損害賠償事件，原告提起刑事附帶民事訴訟（
110年度審附民字第588號），經本院刑事庭裁定移送前來，本院
於民國111年5月10日言詞辯論終結，判決如下：
    主      文
一、被告黃大昇應給付原告新臺幣（下同）2萬5,000元，及自民
    國（下同）110 年11月13日起至清償日止，按週年利率5 ％
    計算之利息。
二、被告謝坤芳應給付原告1萬元，及自110 年11月13日起至清
    償日止，按週年利率5 ％計算之利息
三、原告其餘之訴駁回。
四、本判決勝訴部分得假執行。
    事實及理由
一、原告主張：被告黃大昇及被告謝坤芳與伊均為址設高雄市○○
    區○○街0 號「南京綠鑽」大樓住戶。黃大昇於110 年2 月6
    日23時30分許，在該大樓管理室之公共區域，與伊因細故發
    生爭執，黃大昇竟故意出手毆打伊頭1下，致吳巧薇受有頭
    部外傷、左耳挫傷等傷害（下稱系爭傷害）。又基於公然侮
    辱之故意，在上開不特定多數人可共聞共見之處所，以「瘋
    查某，幹妳娘機八」、「你瘋子」（臺語）等語接續辱罵伊
    。而隨後到場見聞之謝坤芳，亦基於公然侮辱之故意，在上
    開不特定多數人可共聞共見之處所，以「很早就想電妳，幹
    妳娘機八」、「臭機八」（臺語）等語接續辱罵伊，伊之身
    體及人格遭被告二人侵害，為此，爰依民法侵權行為之法律
    關係提起本件訴訟，請求黃大昇及謝坤芳分別賠償伊精神慰
    撫金10萬元及8萬元等語。並聲明：黃大昇及謝坤芳應分別
    給付原告10萬元及8萬元，及均自刑事附帶民事起訴狀繕本
    送達翌日起至清償日止，按週年利率5 ％計算之利息。
二、被告則以：
㈠、黃大昇：對刑事判決認定之犯罪事實不爭執，但伊因刑度太
    重而就刑事第一審判決提起上訴，伊係「南京綠鑽」大樓新
    住戶，因原告屢屢藉故挑釁，伊才與原告發生本件事故糾紛
    ，伊願意賠償原告醫療費用損失及向原告道歉，之前是因為
    原告要求以150萬元和解金，所以才未與原告達成和解等語
    置辯。
㈡、謝坤芳：對刑事判決認定之犯罪事實不爭執，伊是因為去黃
    大昇家中作客，見到黃大昇與原告爭執，基於義氣才出聲幫
    腔黃大昇，請本院斟酌其動機，酌減原告請求精神慰撫金之
    金額等語置辯。
三、本院得心證之理由：
㈠、按因故意或過失，不法侵害他人之權利者，負損害賠償責任
    ；不法侵害他人之身體、健康、名譽、自由、信用、隱私、
    貞操，或不法侵害其他人格法益而情節重大者，被害人雖非
    財產上之損害，亦得請求賠償相當之金額，民法第184 條第
    1 項前段及第195 條第1項分別定有明文。經查，原告主張
    之事實，為被告二人所不爭執（本院卷第56頁），且黃大昇
    犯傷害及公然侮辱罪、謝坤芳犯公然侮辱罪等部分，業經本
    院刑事庭以110年度簡字第3853號判分別處拘役40日及20日
    ，如易科罰金，以1,000 元折算1 日確定（本院卷第13至15
    頁），故原告依上開規定，請求黃大昇及謝坤芳就其非財產
    上之損害負損害賠償責任，自屬有據。
㈡、次按精神慰撫金部分按慰藉金之賠償須以人格權遭遇侵害，
    使精神上受有痛苦為必要，其核給之標準固與財產上損害之
    計算不同，然非不可斟酌雙方身分資力與加害程度，及其他
    各種情形核定相當之數額，最高法院51年台上字第223 號判
    決意旨可資參照。本件原告受有系爭傷害，且謝坤芳及黃大
    昇均有以前揭言詞辱罵原告，已認定如前述，足見原告主張
    因被告二人分別之侵權行為而受有精神上痛苦，應堪採信，
    原告據此請求相當之慰撫金，尚屬有據。審酌原告為大學畢
    業，擔任美髮設計師工作，月收入約為3至4萬元；黃大昇為
    國中畢業，擔任廚師工作，月收入3萬元左右；謝坤芳國中
    畢業，現待業中，有兩造當庭陳述可參（本院卷第57頁），
    暨參酌原告所受之傷害程度、復原情形、兩造係因鄰里細故
    糾紛而生本件糾紛事故、黃大昇及謝坤芳均有表達願意道歉
    及賠償之意，暨兩造之財產資力（兩造之稅務電子閘門財產
    所得調件明細表，因屬個人隱私，僅予參酌，不予揭露）等
    一切情狀，認原告得分別向黃大昇及謝坤芳請求2萬5,000元
    及1萬元之精神慰撫金，逾此範圍之請求則無理由，應予駁
    回。
㈢、按遲延之債務，以支付金錢為標的者，債權人得請求依法定
    利率計算之遲延利息；應付利息之債務，其利率未經約定，
    亦無法律可據者，週年利率為5 ％；給付無確定期限者，債
    務人於債權人得請求給付時，經其催告而未為給付，自受催
    告時起，負遲延責任。其經債權人起訴而送達訴狀，與催告
    有同一之效力，民法第233 條第1 項前段、第203 條、第22
    9 條第2 項亦分別定有明文。查原告刑事附帶民事起訴狀繕
    本均於110年11月12日送達予黃大昇及謝坤芳（審附民卷第1
    7、19頁），準此，原告分別請求黃大昇及謝坤芳給付自刑
    事附帶民事起訴狀繕本送達翌日即110年11月13日起至清償
    日止，均按週年利率5 ％計算之利息，於法並無不合，應予
    准許。
四、綜上所述，原告依侵權行為之法律關係，分別請求黃大昇及
    謝坤芳給付原告2萬5,000元及1萬元，及均自110年11月13日
    起至清償之日止，按週年利率5 ％計算之利息，為有理由，
    應予准許。逾此範圍之請求，則無理由，應予駁回。
五、原告勝訴部分係就民事訴訟法第427 條訴訟適用簡易程序所
    為被告敗訴之判決，依同法第389 條第1 項第3 款規定，應
    依職權宣告假執行。
六、本件事證已臻明確，兩造其餘攻擊防禦方法及所提證據，經
    本院審酌後，認於判決結果均不生影響，爰不一一予以論駁
    贅述。
七、本件原告提起刑事附帶民事訴訟，而由本院刑事庭依刑事訴
    訟法第504 條第1 項規定，裁定移送前來，依同條第2 項規
    定免繳納裁判費，其於本院審理期間，亦未產生其他訴訟必
    要費用，並無訴訟費用負擔問題，附此敘明。
中　　華　　民　　國　　111 　年　　5 　　月　　23　　日
                  鳳山簡易庭  法　  官  林育丞
以上正本係正原本作成。
如不服本判決，應於送達後20日內，向本院提出上訴狀並表明上
訴理由，如於本判決宣示後送達前提起上訴者，應於判決送達後
20日內補提上訴理由書（須附繕本）。
中　　華　　民　　國　　111 　年　　5 　　月　　23　　日
                              書 記 官  陳冠廷